【裁判字號】    95,訴,647
【裁判日期】    950823
【裁判案由】    違反毒品危害防制條例
【裁判全文】
臺灣屏東地方法院刑事判決               95年度訴字第647號
公  訴  人  臺灣屏東地方法院檢察署檢察官
被      告  甲○○
上列被告因違反毒品危害防制條例案件，經檢察官提起公訴（95
年度毒偵字第948 號）被告已就被訴事實為有罪之陳述，本院裁
定適用簡式審判程序，判決如下：
    主  文
甲○○連續施用第一級毒品，累犯，處有期徒刑壹年。扣案沾有
海洛因之注射針筒壹支沒收銷燬。
    事  實
一、甲○○前分別因違反毒品危害防制條例案件經本院以91年度
    訴字第653 號判處應執行有期徒刑1 年2 月確定，因竊盜案
    件經臺灣高等法院高雄分院以91年度上易字第1665號判處有
    期徒刑1 年2 月確定及違反妨害兵役治罪條例案件經本院以
    92年度潮簡字第254 號判處有期徒刑4 月確定，3 罪接續執
    行，於民國94年4 月18日縮短刑期假釋出監，至95年3 月25
    日假釋期滿，以已執行論。
二、甲○○曾於88年間因施用毒品案件經強制戒治執行完畢，於
    91年間再因施用毒品案件，經依本院裁定送強制戒治，於92
    年10月17日強制戒治執行完畢。詎其仍不知悔改，於強制戒
    治期滿執行完畢後，5 年內復基於施用第一級毒品海洛因之
    概括犯意，先後於95年5 月25日下午8 時許、同年月31日下
    午5 時許，在屏東縣萬丹鄉香社村太子宮廟旁，以將海洛因
    置於針筒內加水稀釋後，注射於手臂血管內方式，連續施用
    海洛因2 次。嗣於95年5 月31日下午5 時50分許，在屏東縣
    萬丹鄉香社村太子宮廟旁產業道路空地，為警查獲，並扣得
    其所有之沾有海洛因之注射針筒1 支。
三、案經屏東縣警察局屏東分局報告臺灣屏東地方法院檢察署檢
    察官偵查起訴。
    理  由
一、上開犯罪事實，業據被告甲○○於本院審理時坦承不諱，又
    其為警查獲後所採集之尿液送檢驗結果，呈嗎啡陽性反應，
    有台灣檢驗科技股份有限公司濫用藥物尿液檢驗報告1 份在
    卷可憑，復有扣案之注射針筒1 支可資佐證。而扣案之注射
    針筒1 支經屏東縣警察局屏東分局檢驗結果，呈嗎啡陽性反
    應，有屏東縣警察局屏東分局初步檢驗報告單1 份附卷足憑
    ，足證上開注射針筒沾有海洛因成分。是被告之自白與事實
    相符，應堪採信。再被告曾於88年間因施用毒品案件經強制
    戒治執行完畢，於91年間再因施用毒品案件，經依本院裁定
    送強制戒治，於92年10月17日強制戒治執行完畢等情，有臺
    灣高等法院被告前案紀錄表1 份附卷足憑。本件事證明確，
    被告於強制戒治執行完畢後，5 年內再施用海洛因之犯行，
    堪以認定。
二、論罪科刑：
  (一)按行為後法律有變更者，適用行為時之法律。但行為後之法
    律有利於行為人者，適用最有利於行為人之法律，刑法第2
    條第1 項定有明文，茲因本件論罪科刑所適用之刑法業於94
    年2 月2 日修正公布，並於95年7 月1 日施行，而有下列變
    更，爰比較新舊法如下：
  1.刑法第56條連續犯之規定業已公布刪除，則被告之犯行，因
    行為後新法業已刪除連續犯之規定，此刪除雖非犯罪構成要
    件之變更，但顯已影響行為人刑罰之法律效果，自屬法律有
    變更，依新法第2 條第1 項之規定，比較新、舊法結果，仍
    應適用較有利於被告之行為時法律即舊法論以連續犯（最高
    法院95年第8 次刑事庭會議決議參照）。
  2.又關於累犯之規定，刑法第47條雖有變更，惟本件被告係於
    受有期徒刑之執行完畢，5 年以內再故意犯本件有期徒刑以
    上之罪，不論依修正前之刑法第47條，或修正後之刑法第47
    條第1 項之規定，均構成累犯，對被告而言並無有利或不利
    之情形，自不生新舊法比較之問題。
  3.是經本院綜合比較結果，認本件應適用修正前之刑法規定論
    處。
  (二)查海洛因係屬毒品危害防制條例第2 條第2 項第1 款所列之
    第一級毒品，被告甲○○施用海洛因，核其所為係犯毒品危
    害防制條例第10條第1 項施用第一級毒品罪。其因施用而持
    有海洛因之低度行為，為施用之高度行為所吸收，不另論罪
    。被告多次施用第一級毒品海洛因犯行，時間緊接、犯罪構
    成要件相同，顯然基於概括犯意反覆為之，為連續犯，應依
    修正前刑法第56條之規定論以一罪，並依法加重其刑。再被
    告前分別因違反毒品危害防制條例案件經本院以91年度訴字
    第653 號判處應執行有期徒刑1 年2 月確定，因竊盜案件經
    臺灣高等法院高雄分院以91年度上易字第1665號判處有期徒
    刑1 年2 月確定及因違反妨害兵役治罪條例案件經本院以92
    年度潮簡字第254 號判處有期徒刑4 月確定，3 罪接續執行
    ，於94年4 月18日縮短刑期假釋出監，至95年3 月25日假釋
    期滿，以已執行論等情，有臺灣高等法院被告前案紀錄表1
    份在卷可稽，其於受有期徒刑之執行完畢，5 年以內再故意
    犯本件有期徒刑以上之罪，應依修正前刑法第47條，論以累
    犯，並遞加重其刑。爰審酌被告前經強制戒治後，仍未能自
    我克制以戒除毒癮，其施用毒品足以戕害自身健康，並生對
    於社會安全與公共秩序之潛在危害，及念其僅施用2 次，犯
    罪後已能坦承犯行，態度尚屬良好等一切情狀，量處如主文
    所示之刑。扣案之注射針筒1 支，因沾有海洛因成分，且難
    以析離，故應依毒品危害防制條例第18條第1 項前段之規定
    ，沒收銷燬之。
據上論斷，應依刑事訴訟法第299 條第1 項前段、第273 條之1
第1 項，毒品危害防制條例第10條第1 項、第18條第1 項前段，
刑法第2 條第1 項前段、第11條、修正前刑法第56條、第47條，
判決如主文。
本案經檢察官鄭伊鈞到庭執行職務。
中    華    民    國    95    年    8     月    23    日
                  刑事第五庭    法  官  楊文廣
以上正本證明與原本無異。
如不服本判決應於收受本判決送達後十日內向本院提出上訴書狀，
其未敘述上訴理由者，並得於提起上訴後十日內向本院補提理由
書狀（均須按他造當事人之人數附繕本）「切勿逕送上級法院」
                                書記官  林志憲
中    華    民    國    95    年    8     月    23    日
附錄本判決論罪科刑法條全文：
毒品危害防制條例第10條
施用第一級毒品者，處六月以上五年以下有期徒刑。


司法院資訊處製作；財團法人民間司法改革基金會備份。
